【裁判字號】    98,訴,1219
【裁判日期】    990122
【裁判案由】    毒品危害防制條例
【裁判全文】
臺灣高雄地方法院刑事判決              98年度訴字第1219號
公  訴  人  臺灣高雄地方法院檢察署檢察官
被      告  己○○
                    另案在臺灣臺南監獄執行
義務辯護人  郭寶蓮律師
上列被告因毒品危害防制條例案件，經檢察官提起公訴（97年度
偵字第35045 號），本院判決如下：
    主  文
己○○所犯如附表一所示之販賣第一級毒品罪，各處如附表一主
文欄所示之刑。應執行有期徒刑貳拾壹年，扣案之海洛因粉末貳
拾伍包（合計淨重貳點柒伍公克，含包裝袋貳拾伍只）及海洛因
碎塊壹包（淨重參點柒公克，含包裝袋壹只）均沒收銷燬之；扣
案之NOKIA 牌插置使用門號0000000000號行動電話（含該門號
SIM 卡）壹支沒收之；未扣案之販賣第一級毒品所得財物共新臺
幣貳仟伍佰元，其中新臺幣貳仟元沒收之，如全部或一部不能沒
收時，以其財產抵償之，其中新臺幣伍佰元與真實姓名年籍不詳
之成年人連帶沒收之，如全部或一部不能沒收時，以其與真實姓
名年籍不詳之成年人之財產連帶抵償之。
其餘被訴如附表二所示之販賣第一級毒品部分均無罪。
    事  實
一、己○○（綽號「宗仔」、「忠仔」、「忠哥」）明知海洛因
    係毒品危害防制條例所明定列管之第一級毒品，不得非法持
    有、販賣，竟基於意圖營利販賣第一級毒品海洛因之犯意，
    以0000000000、0000000000號之行動電話為聯絡工具，分別
    於附表一「交易過程」欄所示時間、地點，以附表一「交易
    價格」欄所示價格將附表一「交易數量」欄所示之第一級毒
    品海洛因販賣予附表一「交易對象」欄所示之成年人，而各
    該交易對象均於購買後不久即遭警查獲並扣得附表一所示海
    洛因，嗣警方於97年12月17日9 時35分許，持搜索票前往己○○位於高雄市苓雅區○○○路132 巷11號（B3室）之居所
    內搜索，查扣第一級毒品海洛因粉末25包（合計淨重2.75公
    克，海洛因純度29.95 ％，純質淨重0.82公克）、海洛因碎
    塊1包 （淨重3.70公克，海洛因純度53.93 ％，純質淨重
    2.00公克）及被告所有供犯附表一編號2 至3 所示犯行之
    NOKIA 牌插置使用門號0000000000號行動電話（含該門號
    SIM 卡）1 支等物，而查獲上情。
二、案經高雄市政府警察局前鎮分局報告報請臺灣高雄地方法院
    檢察署檢察官偵查起訴。
    理  由
壹、有罪部分
一、程序事項：
（一）按被告以外之人於審判外之言詞或書面陳述，除法律有規
      定者外，不得作為證據，刑事訴訟法第159條第1項定有明
      文。查證人庚○○、甲○○於警詢時所為之陳述，為被告
      以外之人於審判外之陳述，且被告及辯護人否認其等陳述
      之證據能力，經核不符合刑事訴訟法第159條之2、第159
      條之3、第159條之5等規定，應認無證據能力。
（二）至於證人丙○○於警詢時所為之陳述部分，被告及辯護人
      雖爭執其陳述為被告以外之人於審判外之陳述，無證據能
      力云云。惟按被告以外之人於審判外之言詞或書面陳述，
      除法律有規定者外，不得作為證據；被告以外之人於檢察
      事務官、司法警察官或司法警察調查中所為之陳述，與審
      判中不符時，其先前之陳述具有較可信之特別情況，且為
      證明犯罪事實存否所必要者，得為證據，刑事訴訟法第
      159條第1項、第159條之2分別定有明文。是依上開條文規
      定，被告以外之人於檢察事務官、司法警察（官）調查時
      所為之陳述，屬傳聞證據，依同法第159條規定，本無證
      據能力，必須「具有較可信之特別狀況」及「必要性」二
      要件，始例外得適用上開第159條之2規定，認有證據能力
      ，採為證據。而所謂「具有較可信之特別情況」係屬於證
      據能力之要件，法院應就偵查或調查筆錄製作之原因、過
      程及其功能等加以觀察其信用性予以判斷；又此之「必要
      性」要件，必須該陳述之重要待證事實部分，與審判中之
      陳述有所不符，包括先前之陳述詳盡、於後簡略，甚至改
      稱忘記、不知道等，雖非完全相異，但實質內容已有不符
      者在內（最高法院96年度台上字4304號、96年度台上字第
      4365號、96年度台上字第4414號判決意旨可資參照）。經
      查：證人丙○○之警詢陳述時間係97年12月17日，當天被
      告亦遭警查獲並經檢察官訊問後向本院聲請羈押並禁止接
      見通信，本院訊問後認被告有刑事訴訟法第101 條第1項
      第2、3款之事由，而裁定予以羈押，並禁止接見、通信，
      直至98年1月16日檢察官以被告另案販賣毒品案件業經判
      處有期徒刑8年確定應入監執行，認無羈押必要，向聲請
      本院撤銷羈押，本院於98年1月22日裁定撤銷羈押，而被
      告已先於98年1月10日移入高雄第二監獄執行，此經本院
      調取檢察官聲請羈押被告案卷查明無誤（見併置之本院98
      年度聲羈字第1458號卷第5～9頁及98年度偵聲字第43號卷
      第2、8 、9頁），又證人丙○○之警詢陳述與偵訊、本院
      審理時之證述不符，然其在受警詢前，經警告知得保持緘
      默，不需違背自己意思陳述之權利，有經證人簽名之權利
      告知事項1份存卷為憑（見警卷第24頁），且警詢時距被
      查獲僅隔1天，較無時間或動機就所述為利害權衡，相對
      於此，其於98年4 月9日偵訊及98年11月18日本院審判程
      序中翻異前詞時，被告早已解除接見、通信之禁止，反較
      警詢更有串證之風險。再觀諸警詢筆錄記載：「（問：警
      方於97年12月16日16時，因執行搜索在高雄市苓雅區○○○路122巷與13 2巷旁之空地內埋伏，在97年12月16日17
      時23分，見你與乙○○共乘壹部重機至高雄市苓雅區132
      巷口，與一名男子疑似在交易毒品，該男子係為何人？是
      否知道其詳細年籍資料？）答：該名男子綽號忠仔，我不
      清楚。」、「（問：警方在現場親眼目睹，你與乙○○共
      乘壹部重機車至高雄市苓雅區○○○路132巷口後，有名
      男子隨即騎乘壹部紅色重機車靠近你們，時間大約不到10
      秒，也未見你們有在交談，該名男子就往高雄市苓雅區○○○路132巷內騎車快速離去，而你與乙○○也往高雄市
      ○○○路122巷要騎車離去，請問當時你和乙○○與該名
      男子，是在從事何事？）答：我們是向該名男子購買毒品
      海洛因。」、「（問：警方隨後尾隨你和乙○○於97 年
      12月16日17時25分在高雄市苓雅區○○○路122巷35號前
      ，攔查你與乙○○，你與乙○○為規避檢查隨手丟棄何物
      ？）答：我們沒有丟棄東西。」、「（問：警方於攔查現
      場機車旁查扣壹包毒品以衛生紙包裹，是你或乙○○隨手
      丟棄？）我沒有丟棄，我不知道是不是乙○○丟棄的。」
      、「（問：你供稱你與乙○○在高雄市○○○路132巷口
      後，是向綽號叫忠仔之男子購買毒品海洛因，為何警方於
      你們交易後攔查查扣壹包毒品，你供稱毒品不知道為何人
      所有？）答：該包毒品要問乙○○，因為毒品是乙○○向
      綽號忠仔之男子所購買。」、「（問：你供稱毒品是乙○○向綽號忠仔之男子所購買，為何你知情？）答：因為乙○○向綽號忠仔之男子購買時，我當時在旁邊。」、「（
      問：警方查扣你與乙○○共同持有的毒品來源為何？以多
      少價錢購買？如何聯絡購買毒品？是否可提供綽號忠仔的
      男子詳細年籍資料供警方查緝？）是向一名綽號忠仔的男
      子以新臺幣1000元所購買的，是於97年12月16日16、17時
      許，是乙○○撥打綽號忠仔的男子之行動電話，綽號忠仔
      的男子與我們約定在高雄市○○區○○路後方一家幼稚園
      前進行毒品交易，我不知道綽號忠仔的男子的詳細年籍資
      料，只知道綽號忠仔的男子的行動電話為0000000000。」
      等語（見警卷第24～26頁），足見證人丙○○於警詢證述
      遭查扣之海洛因1小包係向「綽號忠仔之男子購買」、「
      以新臺幣1000元所購買」、「綽號忠仔之男子行動電話為
      0000000000號」等情節，均係丙○○在員警以開放式問題
      而非誘導訊問下所為之自由陳述。綜上各節，足徵證人丙○○於警詢之陳述係出於自由意識所為，且有特別可信之
      基礎。又所述被告販賣毒品之諸般情節是證明被告犯罪事
      實存否所必要者，自不能排除其警詢中證言之證據能力。
（三）按被告以外之人於偵查中向檢察官所為陳述，除顯有不可
      信之情況者外，得為證據，刑事訴訟法第159條之1第2項
      定有明文。偵查中對被告以外之人（包括證人、鑑定人、
      告訴人、被害人及共同被告等）所為之偵查筆錄，或被告
      以外之人向檢察官所提之書面陳述，性質上均屬傳聞證據
      。惟現階段刑事訴訟法規定檢察官代表國家偵查犯罪、實
      施公訴，依法其有訊問被告、證人及鑑定人之權，證人、
      鑑定人且須具結，而實務運作時，檢察官偵查中向被告以
      外之人所取得之陳述，原則上均能遵守法律規定，不致違
      法取供，其可信度極高。本件證人丙○○、甲○○、丁○○、乙○○、庚○○前於偵查中已具結而為證述，被告並
      無釋明「顯有不可信之情況」之理由，應認其有證據能力
      。
（四）再按被告以外之人於審判外之陳述，雖不符刑事訴訟法第
      159之1至第159條之4之規定，而經當事人於審判程序同意
      作為證據，法院審酌該言詞陳述或書面陳述作成時之情況
      ，認為適當者，亦得為證據。當事人、代理人或辯護人於
      法院調查證據時，知有第159條第1項不得為證據之情形，
      而未於言詞辯論終結前聲明異議者，視為有前項之同意。
      刑事訴訟法第159之5定有明文。查檢察官、被告及辯護人
      均對於本判決所引用之其餘傳聞證據，未於言詞辯論終結
      前聲明異議，本院審酌上開證據作成時之情狀，並無違法
      或不當等情形，且與本案相關之待證事實具有關聯性，認
      為以之作為本案之證據亦屬適當，爰依前揭規定，認均應
      有證據能力。
（五）另通訊監察錄音之譯文，僅屬依據監聽錄音結果予以翻譯
      之文字，固具文書證據之外觀，但實際上仍應認監聽所得
      之錄音帶或光碟，始屬調查犯罪所得之證物，乃係刑事訴
      訟法第165條之1第2項所稱之證物，如其蒐證程序合法，
      並經合法調查，自具證據能力。因此檢察官如提出通訊監
      察錄音之譯文為其證據方法，實乃以其監聽所得之錄音帶
      或光碟，為調查犯罪所得之證物，法院本應依刑事訴訟法
      第165條之1所列之方法調查，以判斷該錄音帶或光碟是否
      與通訊監察錄音之譯文相符。而監聽錄音製作之譯文，雖
      通常為偵查犯罪機關單方面製作，然若被告或訴訟關係人
      對其真實性並無爭執，經法院於審判期日提示譯文供當事
      人辨認、表示意見並為辯論者，程序自屬適法（最高法院
      95年度臺上字第295號、94年度臺上字第4665、1270號、
      93年度臺上字第6510號判決意旨參照）。即警察機關對犯
      罪嫌疑人依法監聽電話所製作之通訊監察紀錄譯文，實乃
      該監聽電話錄音之「派生證據」，是其倘係公務員（員警
      ）依法定程序而取得，被告或訴訟關係人就其真實性復無
      爭執（即不否認譯文所載對話內容之真實無偽），法院並
      曾依刑事訴訟法第165條第1項規定，踐行證據調查之法定
      程序，向被告宣讀或告以要旨，則其自得採為認定被告有
      罪之基礎，而有證據能力。查本件被告暨其辯護人均不否
      認「本案卷附相關監聽譯文之真實無偽」（即就「譯文所
      載內容」與「監聽側錄情節」相符乙節俱不爭執），本案
      卷附相關監聽譯文，復均係源自合法監聽，即均係本於97
      年度聲監字第1934號、97年度聲監字第2178號通訊監察書
      而為實施（97年度警聲搜字第1683號卷第4頁、第7頁），
      且各該監聽期間、通訊號碼亦與通訊監察書所核准之範圍
      （自97年10月14日上午10時起至同年11月12日上午10時止
      及自97年11月19日上午10時起至同年12月18日上午10時止
      ）相符，是其自屬公務員依法定程序所取得之證據資料，
      並經法院踐行證據調查之法定程序，於審判期日向被告宣
      讀或告以要旨（本院98年度訴第1219號卷第212頁），按
      諸前開說明，自得採為認定被告有罪之基礎，而為本案審
      判之適格證據。
二、得心證理由
    訊據被告固坦承自97年10月底或11月初起使用門號00000000
    00號之行動電話，及於附表一編號3「交易過程」欄所示時
    、地交付海洛因1小包予丙○○等事實，然矢口否認有何販
    賣第一級毒品海洛因予庚○○、甲○○、丙○○及乙○○夫
    婦之犯行，辯稱：伊未曾使用門號0000000000號，又丙○○
    於97年12月16日毒癮發作，打電話給伊，向伊要毒品，伊基
    於朋友關係，才無償給丙○○1包海洛因云云。然查：
（一）被告確有如附表一編號1「犯罪事實」欄所示犯行之證據
      及理由：
   1、庚○○於97年11月28日上午9時50分許，在高雄市○鎮區
      ○○路86號前，因交通違規為警攔查，庚○○為規避員警
      盤查，即丟棄其持有之海洛因1小包，並逃逸至瑞隆路與
      永豐路口被員警查獲，並扣得附表一編號1所示之海洛因1
      小包（驗前淨重0.132公克，驗後淨重0.123公克，含包裝
      袋1 只）等事實，此經本院調取本院98年度審訴字第1196
      號卷核閱屬實，並有高雄市警察局前鎮分局扣押筆錄、扣
      押物品目錄表及高雄市立凱旋醫院濫用藥物成品檢驗鑑定
      書附卷可按（見本院98年度審訴字第1196號影印卷）。
   2、又證人庚○○於本院審理時證述：伊於97年11月28日查獲
      當天以0000000000行動電話門號撥打0000000000或
      0000000000其中一支行動電話門號與被告聯絡購買1,000
      元之海洛因1小包，並約定在高雄市○○路靠近三多路的
      電子遊戲場交易，交貨的時間係在伊被查獲前30分鐘大約
      也是9點多的時候，被告是騎摩托車戴半罩式前有擋風鏡
      之安全帽前來交貨，伊有看到被告，而且之前都是跟被告
      買毒品，因此確定當天是被告交付遭查扣之海洛因1小包
      ，伊於被查獲前一天（即97年11月27日）亦曾向被告購買
      海洛因等語（見本院98年度訴第1219號卷第208～208頁反
      面），核與其於偵訊時證述：97年11月28日那天伊被查到
      的海洛因，是伊以1000元跟阿忠購買的，我們約在高雄市
      ○○路上靠近三多路的一家電動玩具店。伊是用00000000
      00這支電話跟他聯絡購買海洛因。97年11月28日被抓之前
      有跟他買過一次海洛因，伊當場拿1000元給他，他當場把
      一小包海洛因交給伊等語大致相符（見97年度偵字第3504
      5號卷第36～37頁），並指認被告即為綽號「阿忠」（見
      97年度偵字第35045號卷第37頁）。參以被告於本院準備
      程序時供稱：門號0000000000號行動電話，係一個綽號小
      胖的朋友於97年10月底或11月初時給伊的，因小胖要回臺
      中，他有二、三支手機，所以才將0000000000號手機給伊
      使用，而伊拿到這支手機之後，並沒有再交給別人使用等
      語（本院98年度審訴字第2200號卷第29頁），核與卷附行
      動電話門號0000000000號之監聽譯文顯示該門號通話對象
      自97年11月10日起大多稱呼該門號持機人「忠哥」、「忠
      仔」（見97年度警聲搜字第1683號卷第91、95、96、97、
      101、103、104、109、111、112 、113、117、121、124
      、125、127、130頁），而「忠仔」即為被告，亦據證人
      丁○○、乙○○於本院審理時結證一致可證（見本院98年
      度訴第1219號卷第111頁、第119頁），是被告上揭供述與
      事實相符，足以採信。從而，門號0000000000號行動電話
      於97年11月27日、28日係由被告所使用，且被告未交給他
      人使用等情，應堪認定。又觀諸如附表三編號3至6、8至
      10所示之監聽譯文，顯示被告自97年11月27日起至97年11
      月30日止反覆要求0000000000之來電者撥打另一支行動電
      話門號0000000000號與之聯絡，足見被告於97年11月27日
      起至97年11月30日止曾使用0000000000號門號等事實，應
      已明確。參酌庚○○於被查獲前一天即97年11月27日確有
      以其0000000000號門號與被告持用之0000000000號門號通
      話乙節，有通聯紀錄在卷可稽（見97年度偵字第3504 5號
      卷第頁第106 頁反面），足徵證人庚○○所述並非子虛，
      其證詞堪以憑信。
   3、再查，97年11月27日庚○○門號0000000000號跟被告門號
      0000000000號有通聯，而隔日即97年11月28日則無門號
      0000000000號與0000000000號之通聯記錄，有通聯紀錄附
      卷可證（見97年度偵字第35045號卷第頁第106頁反面），
      顯見庚○○於97年11月28日係撥打另一門號0000000000號
      跟被告聯絡購買附表一編號1 所示之海洛因等事實。
   4、是以被告有附表一編號1 「犯罪事實」欄所示之犯行，應
      堪認定。
（二）被告確有如附表一編號2「犯罪事實」欄所示犯行之證據
      及理由：
   1、甲○○於97年12月15日下午3 時5 分許，在高雄市○鎮區
      ○○街202 巷12號前遭警盤檢查獲，扣得其持有附表一編
      號2 所示之海洛因1 小包（驗前淨重0.132 公克、驗後淨
      重0.121 公克，含包裝袋1 只）等情，業經本院調取本院
      98年度審訴字第1171號卷核閱屬實，並有高雄市警察局前
      鎮分局扣押筆錄、扣押物品目錄表及高雄市立凱旋醫院濫
      用藥物成品檢驗鑑定書附卷可按（見本院98年度審訴字第
      1171號影印卷）。
   2、又證人甲○○於本院審理時證述：上開扣案之海洛因1 小
      包，係伊於97年12月15日撥打綽號忠仔之男子的行動電話
      0000000000，以用500 元跟忠仔購買的，拿毒品給伊的那
      人問伊是否要找忠仔，伊回答是，那人就拿毒品給伊，拿
      毒品給伊的人不是在庭的被告，伊打電話之前沒有見過忠
      仔，也沒有見過被告，伊有把500 元交給拿第一級毒品海
      洛因給伊的人等語（見本院本院98年度訴第1219號卷第
      105 ～106 頁），與其於偵訊時證述：伊有施用海洛因，
      97年12月15日被警察查獲之海洛因是伊以500 元跟阿忠購
      買的，我們在凱旋路與英祥街那邊，買完後伊還沒有施用
      就被警察抓到了，伊是以公共電話跟阿忠聯絡的，拿東西
      給伊的人問伊說是否要找忠仔，可見出來的那個人不是忠
      仔等語大致相符（見97年度偵字第35045 號卷第34頁）。
      再查，行動電話門號0000000000號於甲○○遭查獲當日即
      97年12月15日僅有5 筆通聯，分別係上午6 時56分（對象
      電話00-0000000）、上午7 時2 分（對象電話00-0000000
      ，下稱第二筆通聯）、下午2 時13分（對象電話
      00-0000000，下稱第三筆通聯）、下午8 時32分（對象電
      話00-0000000）、下午8 時45分（對象電話00-0000000）
      ，而第二筆及第三筆通聯電話00-0000000係公用電話等情
      ，有通聯紀錄及中華電信資料查詢在卷可稽（見97年度偵
      字第35045 號卷第90頁、第103 頁），且門號0000000000
      號當時係被告所使用，「忠仔」或「阿忠」係被告之綽號
      等事實，業經認定如前，是甲○○前揭證稱於97年12月15
      日以公用電話撥打行動電話門號0000000000號與綽號「忠
      仔」或「阿忠」之人聯絡一詞，與事實相符，堪予採信，
      足見第二筆、第三筆通聯應係甲○○與被告之通話無訛。
      另第三筆通聯內容（如附表三編號11所示），甲○○向被
      告表示：「一個小的，我人到了」，被告回覆「好」等語
      ，亦核與甲○○指稱向「忠仔」購買500 元海洛因1 包（
      一個小的）等詞相符，佐以此筆通聯不久後甲○○即於下
      午3 時5 分許在高雄市○鎮區○○街202 巷12號遭警查獲
      扣得附表一編號2 所示之海洛因1 小包，自堪認甲○○前
      揭證述，與事實相符，足予採信。
   3、再查，將附表一編號2 所示海洛因交付甲○○之人，並非
      被告等情，迭經甲○○於偵訊、本院審理時證述一致，又
      甲○○確於第三筆通聯內容向被告表示欲購買500 元之海
      洛因1 小包，且經被告允諾「好」等語等事實，已如前述
      ，足見被告係與甲○○於通聯中允諾以500 元賣予甲○○
      海洛因1 小包後，委由某姓名年籍不詳之成年人將附表一
      編號2 所示之海洛因1 小包交付予甲○○，故被告有如附
      表一編號2 「犯罪事實」欄所示犯行，已甚酌然。
（三）被告確有如附表一編號3「犯罪事實」欄所示犯行之證據
      及理由：
   1、丙○○於97年12月16日17時25分許，騎乘機車搭載乙○○
      至高雄市苓雅區○○○路132 巷口時，因疑似從事毒品交
      易而為埋伏之警員查獲，並扣得附表一編號3 所示之海洛
      因1 小包（驗前淨重0.135 公克、驗後淨重0.125 公克，
      含包裝袋1 只）等事實，業經本院調取本院98年度審訴字
      第643 號卷核閱屬實，並有高雄市警察局前鎮分局扣押筆
      錄、扣押物品目錄表及高雄市立凱旋醫院濫用藥物成品檢
      驗鑑定書附卷可按（見本院98年度審訴字第643 號影印卷
      ）。
   2、又被告於97年12月16日下午5時23分在高雄市○○○路132
      巷口交付海洛因1小包予丙○○、乙○○夫婦等事實，為
      被告所不爭執（見本院98年度訴第1219號卷第25頁反面）
      ，並據證人丙○○於警詢、證人乙○○於本院審理時證述
      一致（見警卷第25頁、本院98年度訴第1219號卷第118～
      119頁、第125頁），堪予認定。
   3、被告固否認基於營利目的交付上開海洛因1小包予丙○○
      夫婦，辯稱：係丙○○毒癮發作，打電話向伊索取，伊才
      無償提供予丙○○施用云云，固與證人乙○○於本院審理
      時證述：伊夫婦沒錢買，查獲的毒品係被告交付給伊的，
      因為當天伊倆身上只有500元云云（見本院98年度訴字第
      1219號卷第118～119頁）一致。然查，行動電話門號0000
      000000號為乙○○所持用，業據乙○○於本院審理時證述
      屬實（見本院98年度訴第1219號卷第125頁），該門號於
      97年12月16日下午5時12分、同日下午5時20分許，均有與
      被告持用之門號0000000000號通聯，且通話內容各如附表
      三編號12、13所示，丙○○均未提及其毒癮發作之情事，
      此有通聯紀錄及監聽譯文可佐（見97年度偵字第35045 號
      卷第88頁反面、第133 頁），是被告上開所辯，已難採信
      。再者，證人丙○○於警詢證述：「（問：警方於97年12
      月16日16時，因執行搜索在高雄市苓雅區○○○路122 巷
      與132 巷旁之空地內埋伏，在97年12月16日17時23分，見
      你與乙○○共乘壹部重機至高雄市苓雅區132 巷口，與一
      名男子疑似在交易毒品，該男子係為何人？是否知道其詳
      細年籍資料？）答：該名男子綽號忠仔，我不清楚。」、
      「（問：警方在現場親眼目睹，你與乙○○共乘壹部重機
      車至高雄市苓雅區○○○路132 巷口後，有名男子隨即騎
      乘壹部紅色重機車靠近你們，時間大約不到10秒，也未見
      你們有在交談，該名男子就往高雄市苓雅區○○○路132
      巷內騎車快速離去，而你與乙○○也往高雄市○○○路
      122 巷要騎車離去，請問當時你和乙○○與該名男子，是
      在從事何事？）答：我們是向該名男子購買毒品海洛因。
      」、「（問：你供稱你與乙○○在高雄市○○○路132 巷
      口後，是向綽號叫忠仔之男子購買毒品海洛因，為何警方
      於你們交易後攔查查扣壹包毒品，你供稱毒品不知道為何
      人所有？）答：該包毒品要問乙○○，因為毒品是乙○○
      向綽號忠仔之男子所購買。」、「（問：你供稱毒品是乙○○向綽號忠仔之男子所購買，為何你知情？）答：因為
      乙○○向綽號忠仔之男子購買時，我當時在旁邊。」、「
      （問：警方查扣你與乙○○共同持有的毒品來源為何？以
      多少價錢購買？如何聯絡購買毒品？是否可提供綽號忠仔
      的男子詳細年籍資料供警方查緝？）答：是向一名綽號忠
      仔的男子以新臺幣1000元所購買的，是於97年12月16日16
      、17時許，是乙○○撥打綽號忠仔的男子（即被告）之行
      動電話，綽號忠仔的男子與我們約定在高雄市○○區○○
      路後方一家幼稚園前進行毒品交易，我不知道綽號忠仔的
      男子的詳細年籍資料，只知道綽號忠仔的男子的行動電話
      為0000000000。」等語（見警卷第24～26頁），並指認被
      告即為綽號「忠仔」之男子（見警卷第40頁），又門號
      0000000000與0000000000號上揭2 筆通聯之時間緊接丙○○夫婦被查獲之時間，且通聯內容如附表三編號12、13所
      示，及上揭2 筆通聯之對話聲音均為男子聲音等各節，相
      互勾稽，可知上開丙○○夫婦遭查獲之海洛因1 小包，係
      丙○○先於97年12月16日下午5 時12分許以乙○○行動電
      話門號0000000000號撥打被告使用之門號0000000000號，
      向被告表示「一罐啦（意即購買1000元之海洛因1 小包）
      」、「到了再打（意即到達約定地點在打電話通知被告）
      」，被告則以：「好啦」等語予以允諾，過約8 分鐘即下
      午5 時20分丙○○再以0000000000門號撥打0000000000門
      號向被告表示：「我到了阿！（意即我已經到達約定地點
      了）」等語，被告乃於同日下午5 時23分在約定交易之高
      雄市○○○路132 巷口交付海洛因1 小包予丙○○夫婦，
      並取得買賣價金1,000 元等事實，已足認定。再衡諸海洛
      因市價不斐，且被告當天係騎摩托車到約定地點交付海洛
      因1 小包，此據證人乙○○證述在卷（見本院98年度訴第
      1219號卷第125 頁），若被告非有利可圖，豈會耗費機車
      油料並付出勞力、時間騎機車外出交付海洛因？益證上開
      海洛因1 小包，係丙○○夫婦於上揭時、地，以1000元向
      被告購得無誤。證人乙○○於本院審理時稱：海洛因1 小
      包係被告給的，沒有付錢云云，悖於常情，難以採信。
   4、證人丙○○於偵訊及本院審理時，固翻異前詞，於偵訊時
      證述：附表一編號3 之海洛因，係從別的地方買的，97年
      12月16日只是恰巧與被告碰面，沒有交易毒品云云（見偵
      卷第100 頁）；復於本院審理時證述：附表一編號3 支海
      洛因係向綽號「老兄」的人買的，被告沒有給伊或乙○○
      海洛因云云。然查，被告確於附表一編號3 所示時、地交
      付海洛因1 小包給丙○○乙情，業據被告供承在卷（見本
      院98年度訴字第1219號卷第25頁反面），核與證人乙○○
      於本院審理時證述：97年12月16日當天被告確實有交付1
      包海洛因給伊，當時丙○○也在場等語（見本院98年度訴
      字第1219號卷第119 頁反面）相符，而堪認定。是證人丙○○前揭證述，與事實不符，顯係事後迴護被告之詞，委
      無足採。
   5、是以，被告有如附表一編號3 「犯罪事實」欄所示犯行，
      即已明確。
（四）末查，邇來政府為杜絕毒品氾濫，毒害人民甚深，再三宣
      導教民眾遠離毒品、媒體之報導既深且廣，對於毒品之禁
      絕，應為民眾所熟悉。又政府對於查緝施用、轉讓及販賣
      毒品無不嚴格執行，且販賣毒品罪更係重罪，設若無利可
      圖，衡情一般持有毒品者，當不致輕易將持有毒品交付他
      人。況第一級毒品海洛因價格不貲、物稀價昂，且販賣毒
      品係違法行為，非可公然為之，亦無公定之價格，不論任
      何包裝，均可任意分裝增減分量，每次買賣價量，亦可能
      隨時依雙方間之關係深淺、資力、需求量及對行情之認知
      、來源是否充裕、查緝是否嚴緊，購買者被查獲時供述購
      買對象之可能性風險之評估等，因而異其標準，並隨時機
      動調整，非可一概而論，是販賣之利得，除經坦承犯行或
      價量俱臻明確外，委難查得實情，販賣之人從價差或量差
      中牟利方式雖異，其意圖營利之非法販賣行為則一，茍無
      任何利益可圖，被告實無甘冒風險，在與附表一所示交易
      對象並非至親之下，將毒品無償交付。從而，被告應有欲
      從中賺取差額利潤以牟利之意圖，應堪認定。
（五）綜上所述，本件事證明確，被告犯行已臻明確，應依法論
      罪科刑。
三、比較新舊法：
    按行為後法律有變更者，適用行為時之法律。但行為後之法
    律有利於行為人者，適用最有利於行為人之法律，刑法第2
    條第1 項定有明文。查被告行為後，毒品危害防制條例第4
    條第1 項有關販賣第一級毒品之法定本刑之規定，業於98年
    5 月20日修正公佈，自98年5 月22日起施行，而毒品危害防
    制條例第4 條第1 項之販賣第一級毒品罪法定本刑之規定，
    修正前毒品危害防制條例第4 條第1 項係規定「製造、運輸
    、販賣第一級毒品者，處死刑或無期徒刑；處無期徒刑者，
    得併科新臺幣一千萬元以下罰金」，修正為「製造、運輸、
    販賣第一級毒品者，處死刑或無期徒刑；處無期徒刑者，得
    併科新臺幣二千萬元以下罰金」，經比較修正前、後之規定
    ，可知販賣第一級毒品罪之法定本刑，就罰金刑部分由修正
    前之得併科新臺幣1,000 萬元以下罰金，提高為得併科新臺
    幣2,000 萬元以下罰金，自以修正前毒品危害防制條例第4
    條第1 項之規定有利於被告，依刑法第2 條第1 項前段之規
    定，自應適用行為時即修正前毒品危害防制條例第4 條第1
    項之規定處斷。
四、論罪科刑：
（一）按海洛因係毒品危害防制條例第2 條第2 項第1 款所規定
      之第一級毒品。是核被告3 次犯行所為，均係犯修正前毒
      品危害防制條例第4 條第1 項之販賣第一級毒品罪。被告
      就附表一編號2 所示犯行，與真實姓名年籍不詳之成年人
      有犯意聯絡及行為分擔，為共同正犯。
（二）被告先後3 次販賣第一級毒品前持有之低度行為，均為販
      賣之高度行為所吸收，不另論罪。其先後3 次販賣第一級
      毒品犯行，販賣時間、地點及對象均不同，顯係犯意各別
      ，應予分論併罰。
（三）按受徒刑之執行完畢，或受一部之執行而赦免後，5 年以
      內故意再犯有期徒刑以上之刑之罪者，為累犯，為刑法第
      47條第1 項所明定。又裁判確定前犯數罪者，併合處罰之
      ；數罪併罰，宣告多數有期徒刑者，於各刑中之最長期以
      上，各刑合併之刑期以下，定其刑期，刑法第50條、第51
      條第5 款定有明文。故刑法第47條第1 項所謂之「受徒刑
      之執行完畢」，就數罪併罰案件，係指所定之執行刑，執
      行完畢而言。如於定執行刑之前，因有一部分犯罪先確定
      ，形式上予以執行，仍應依刑法規定定其應執行之刑，俟
      檢察官指揮執行「應執行刑」時，再就形式上已執行部分
      予以折抵，不能謂先確定之罪已執行完畢（最高法院87年
      度臺上字第4099號、97年度臺非字第357 號判決意旨參照
      ）。數罪併罰，有二裁判以上者，依第51條之規定，定其
      應執行之刑，刑法第53條亦定有明文。本件被告於94年間
      、95年間均因違反毒品危害防制條例案件，分別經臺灣高
      等法院高雄分院以94年度上訴字第1220號及臺灣臺中地方
      法院以95年度訴字第2561號判決判處有期徒刑9 月、10月
      確定（下稱前案二罪），二罪接續執行，於96年7 月18日
      假釋出監，並於同年9 月10日假釋期滿，惟被告於前案二
      罪確定前即於93年4 月17日因犯販賣第一級毒品罪，經臺
      灣高雄地方法院以93年度訴字第2655號判決判處有期徒刑
      8 年，上訴二審亦經臺灣高等法院高雄分院以94年上訴字
      第836 號判決駁回上訴，嗣上訴第三審，經最高法院於97
      年9 月11日認被告上訴不合法以97年度台上字第4331號判
      決駁回其上訴而告確定等情，有臺灣高等法院被告前案紀
      錄表、臺灣高等法院高雄分院93年度訴字第2655號判決、
      最高法院97年度台上字第4331號判決各1 份附卷可參。是
      雖前開二罪因先確定而於形式上予以執行，惟揆諸前開說
      明，仍應依刑法第53條之規定，就前案二罪及後案有期徒
      刑8 年，合併定其應執行之刑，再就形式上已執行前案二
      罪之罪刑部分予以折抵，不能謂先確定之罪已執行完畢，
      而認為有累犯規定之適用，故本件並未構成累犯，公訴人
      認應構成累犯，容有誤會，附此敘明。
（四）本案被告販賣第一級毒品犯行，雖無視國家對於杜絕毒品
      危害之禁令，其行為固屬不當，應予非難，然其本身並未
      因前開販賣行為而獲有重大利益，且被告各該次所販賣第
      一級毒品海洛因之數量亦非甚鉅，販賣金額為500 元至
      1,000 元不等，與一般通常情形之販賣毒品係為求鉅額獲
      利或查獲之毒品多達數百、數千公克之情形有別，是觀之
      被告之犯罪情節尚屬輕微，其對社會治安及國民健康之危
      害顯然較小，是從被告犯案情節觀之，倘仍遽處以販賣第
      一級毒品之最低刑度無期徒刑，依一般理性人恐都認為屬
      情輕法重，難謂符合罪刑相當性及比例原則，更無從與大
      毒梟之惡行有所區隔，是被告上開販賣第一級毒品之犯罪
      情狀相較於法定之重刑，在客觀上足以引起一般人之同情
      ，情節尚堪憫恕，爰就其3 次犯行均依刑法第59條之規定
      ，酌量減輕其刑。
（五）本院審酌被告販賣第一級毒品海洛因嚴重影響社會治安、
      戕害國民身心健康，實有不該，及被告前已因販賣第一級
      毒品經法院判處有期徒刑8 年，有臺灣高等法院被告前案
      紀錄表可佐，猶不知悔改復犯本件販賣第一級毒品犯行，
      且犯後飾詞狡辯，顯無悔意，惟念被告販賣毒品之數量及
      所得利益均不多，並斟酌被告犯罪手段、目的及所生危害
      等一切情狀，認各科處被告如附表一「主刑」欄所示之刑
      ，並定如主文所示應執行之刑為適當，以符合公理與正義
      。
五、從刑部分
（一）按查獲之第一、二級毒品，不問屬於犯人與否，均沒收銷
      燬之。毒品危害防制條例第18條第1 項前段定有明文。又
      以營利為目的販入毒品，經多次販賣後，持有剩餘毒品被
      查獲，其各次販賣毒品行為，固應併合處罰。惟該持有剩
      餘毒品之低度行為，應僅為最後一次販賣毒品之高度行為
      所吸收，不另論罪。則就該查獲之剩餘毒品，祇能於最後
      一次之販賣毒品罪宣告沒收銷燬，不得於各次販賣毒品罪
      均宣告沒收銷燬（最高法院97年度台上字第4068號判決參
      照）。本件扣案粉末25包及碎塊1 包，經送驗後檢出均含
      海洛因成分（粉末25包部分合計淨重2.75公克，海洛因純
      度29.95 ％，純質淨重0.82公克；碎塊1 包淨重3.70公克
      ，海洛因純度53.93 ％，純質淨重2.00公克），有法務部
      調查局濫用藥物實驗室98年1 月9 日調科壹字第09823002
      480 號鑑定書在卷可證（見97年度偵字第35045 號卷第45
      頁），自應依毒品危害防制條例第18條第1 項前段規定，
      不問屬於犯人與否，在最後一次即附表一編號3 所示之販
      賣第一級毒品海洛因罪刑項下，宣告沒收銷燬。又上揭毒
      品之包裝袋因包覆該毒品，其上顯留有該毒品之殘渣，衡
      情自難與之析離，當應整體視之為毒品，併予宣告沒收銷
      燬。至送驗耗損部分之毒品因已滅失，爰不另宣告沒收銷
      燬，
（二）次按毒品危害防制條例第19條第1 項關於沒收之規定，係
      採義務沒收主義，犯同條例第4 條至第9 條、第12條、第
      13條或第14條第1 項、第2 項之罪者，其供犯罪所用之物
      或因犯罪所得之財物，且屬犯人所有者，即應依該規定沒
      收，法院無審酌之餘地，並不以專供犯罪所用之物為限（
      最高法院93年度臺上字第1360號、第1365號、92年度臺上
      字第2608號判決意旨參照），且犯同條例第4 條之罪者，
      其供犯罪所用或因犯罪所得之財物應予沒收，如全部或一
      部不能沒收時，追徵其價額或以其財產抵償之，該條例第
      19條第1 項規定甚明，如所得財物為金錢而無法沒收時，
      應以其財產抵償之（最高法院95年度臺上字第305 號判決
      意旨參照）。又按共同正犯之犯罪所得為現款時，因係合
      併計算，且於全部或一部不能沒收時，以其財產抵償之，
      為避免執行時發生重複沒收、抵償之情形，故各共同正犯
      之間係採連帶沒收主義，於裁判時應諭知連帶沒收，不得
      就全體共同正犯之總所得，對各該共同正犯分別重複諭知
      沒收（最高法院95年度臺上字第6501號判決意旨參照）。
      本件被告單獨犯如附表一編號1及編號3所示犯行，各取得
      現金1,000 元，並與某姓名年籍不詳之成年人共犯如附表
      一編號2 所示犯行，取得現金500 元，已見前述，且被告
      否認扣案之現金5,000 元係販賣海洛因所得，自應於主文
      內分別諭知如附表一編號1 至3 所示之從刑。扣案NOKIA
      牌手機1 支（內含門號0000000000號SIM 卡1 張），係真
      實姓名年籍不詳綽號「小胖」之成年男子轉讓予被告，業
      據被告供述在卷（見本院98年度審訴字第2200號卷第29頁
      ），且被告用以犯附表一編號2 及編號3 所示犯行，自應
      依前揭規定，於附表一編號2、編號3所示之販賣第一級毒
      品海洛因罪刑項下，均宣告沒收。至於被告犯如附表一編
      號1 之犯行所用之手機門號0000000000號SIM 卡，被告否
      認為其所有，亦無證據證明為其所有，自不予宣告沒收。
（三）另扣案之迪朗奇多功能磨豆機1 台、葡萄糖16包、刮板3
      支、空夾鏈袋139 包、殘渣夾鏈袋3 包、現金5,000 元、
      毛刷2 支、漏斗1 支、塑膠鏟子2 支、電子磅秤1 台、
      SAMSUNG 牌手機1 支（內含門號0000000000號SIM 卡1 張
      ）、MOTOROLA牌手機1 支（內含門號0000000000號SIM 卡
      1 張）、房屋租賃契約書1 本等物，被告否認與販賣海洛
      因有關，亦無證據證明與本案有關，爰不予宣告沒收。
貳、無罪部分
一、公訴意旨另以：被告於97年9 月30日及同年10月23日分別有
    如附表二編號1 、2 所示販賣第一級毒品海洛因之犯行，因
    認被告此部分所為，亦均涉犯毒品危害防制條例第4 條第1
    項之販賣第一級毒品罪嫌云云。
二、按犯罪事實應依證據認定之，無證據不得認定犯罪事實，又
    不能證明被告犯罪者，應諭知無罪之判決，刑事訴訟法第
    154 條第2 項、第301 條第1 項定有明文。次按刑事訴訟上
    證明之資料，無論為直接或間接證據，均須達於通常一般之
    人均不致有所懷疑，而得確信其為真實之程度，始得據為有
    罪之認定，若其關於被告是否犯罪之證明未能達此程度，而
    有合理懷疑之存在，致使無從形成有罪之確信，根據「罪證
    有疑，利於被告」之證據法則，即不得遽為不利被告之認定
    （最高法院76年度臺上字第4986號判例意旨可資參照）。
三、公訴人認被告涉有附表二編號1 所示販賣海洛因犯行，無非
    係以證人戊○○於警詢及偵訊之證述、戊○○持用之手機門
    號0000000000號於97年9 月30日8 時29分（起訴書誤載為30
    分）與門號0000000000號有通聯紀錄、行動電話0000000000
    號係被告所使用及戊○○另案於97年9 月30日上午8 時45分
    為警察查獲持有附表二編號1 所示之海洛因1 小包等事證為
    據；認被告涉有附表二編號2 所示犯行，係以證人丁○○於
    警詢及偵訊之證述、丁○○持用之手機門號0000000000號於
    97年10月23日17時18分（起訴書誤載為19分）、17時30分與
    門號0000000000號有2 次通聯紀錄且均有監聽譯文、手機門
    號0000000000號為被告所使用、丁○○另案於97年10月23日
    17 時30 分許為警察查獲持有附表二編號2 所示之海洛因1
    小包等事證為據。
四、訊據被告堅決否認販賣海洛因予戊○○、丁○○，辯稱：行
    動電話門號0000000000號伊係自97年10月底或11月初起綽號
    「小胖」才交給伊使用，在此之前是「小胖」在用，戊○○
    、丁○○於附表二所示時間撥打手機門號0000000000號，通
    話對象是「小胖」等語。經查：
（一）細核卷附之行動電話門號0000000000號97年10月15起至11
      月10止之監聽譯文，顯示97年11月10日以前，大多稱該門
      號使用人為「大胖」、「胖子」、「胖仔」（見97年度警
      聲搜字第1683號卷第10、11、13、20、26～27、32～33、
      41、47、59、67頁），僅一通稱呼「忠哥」（見97年度警
      聲搜字第1683號卷第24頁）。又證人丁○○具結證述：「
      忠仔」為被告，綽號「大胖」之人不是被告等語，此與證
      人乙○○結稱：「忠仔」為被告，綽號「小胖」之人不是
      被告等語一致（見本院98年度訴第1219號卷第110 、112
      、118 ～119 頁），復核與附表四所示之監聽譯文內容相
      符，足予採信，是以被告並非綽號「大胖」、「小胖」、
      「胖仔」、「胖子」之人，且手機門號0000000000號於97
      年11月10日以前，主要係由綽號「大胖」、「胖子」、「
      胖仔」之人使用等事實，已堪認定。準此，通聯紀錄固能
      證明戊○○、丁○○分別於97年9 月30日及同年10月23日
      各以0000000000號、0000000000號與門號0000000000號通
      聯之事實，但尚難據以證明戊○○、丁○○通話之對象為
      被告，而非綽號「大胖」、「胖子」、「胖仔」之人。另
      核閱丁○○門號0000000000號與門號0000000000號之通聯
      之監聽譯文（如附表三編號1 至2 ），亦無法推知通話者
      為何人，自難排除通話者係綽號「大胖」、「胖子」、「
      胖仔」之人，而非被告。
（二）再查，證人戊○○於警詢時固陳述：附表二編號1 所示之
      海洛因1 小包，係伊撥打門號0000000l95號給綽號忠仔之
      男子，以1,000 元購買的云云（見警卷第38頁）。然查，
      戊○○對於綽號「忠仔」之詳細資料，於警詢證稱：「我
      只知道其有二個綽號，一個綽號為忠仔，另一個綽號為小
      胖，行動電話為096l147195，其他詳細年籍資料我不知道
      。」等語（見警卷第38頁），顯然將「忠仔」（即被告）
      與綽號「小胖」、「大胖」或「胖仔」之人誤認為同一人
      ，是戊○○稱海洛因係撥打0000000000號向綽號「忠仔」
      之人購買一詞，究竟係指向綽號「忠仔」之被告購買，抑
      或是真實姓名年籍不詳綽號「小胖」、「大胖」或「胖仔
      」之人購買，即有可疑。又參酌97年11月10日以前手機門
      號0000000000號主要使用者係綽號「大胖」、「胖子」、
      「胖仔」之人，而非被告乙節，自難僅憑戊○○上揭證述
      ，遽認戊○○係向被告購買海洛因。況且，戊○○於偵查
      中證稱：「我知道是0000000000，我確實是打這支電話沒
      有錯，但是我沒有看過人。」、「對方都戴安全帽，我本
      身也近視。」等語，復經檢察官提示被告全身照片供其指
      認時，其稱：「應該不是這個，我沒有看過他。」等語（
      見97年度偵字第35045 號卷第94～95頁），並於本院審理
      時對於毒品交易過程結稱：「海洛因是一個矮矮的戴全罩
      式的安全帽的人拿給我的，他也沒有說他是何人，我與他
      也不熟，所以我也沒有跟他交談，我拿錢給他，他拿毒品
      給我，然後我就走了。」、「外號『忠仔』、『小胖』或
      是我所說的『哥仔』都不是被告，拿毒品給我的人沒有被
      告這麼高，我看他的外型像小孩子」等語（見本院98年度
      訴第1219號卷第169 頁），均未具體指認被告即為與其通
      話，並交付海洛因之人。準此，自難單憑證人戊○○「猶
      有疑點」之警、偵證述，逕為不利於被告之推定，而率予
      認定被告有販賣毒品予戊○○之行為。
（三）末查，證人丁○○對於其於97年10月23日為警查獲扣得之
      海洛因1小包，究竟是向「大胖」，或係向「忠仔」購買
      於警詢、偵訊及本院審理時陳述不一，先於97年10月23日
      其被查獲當天之警詢時供稱：附表二編號2 所示之海洛因
      ，係伊於97年10月23日17時26分許，在高雄市○○區○○
      路上，以1,000 元之代價，向綽號「大胖」之男子購得，
      伊以0000000000號行動電話打給綽號「大胖」男子之手機
      門號0000000000號跟他聯絡購買等語（見警卷第34～35
      頁），再於98年1 月6 日偵查中改稱：毒品我是跟「忠仔
      」買的，警察有拿伊的電話起來看，伊的電話是輸入忠仔
      ，我是跟忠仔買1000元，數量是一小包等語（見97年度偵
      字第35045 號卷第30頁），後於98年11月18日本院審理時
      又改稱：伊在警詢所稱綽號「大胖」之人與伊在偵訊時所
      稱的「忠仔」不是同一人，伊撥打0000000000號聯絡購買
      第一級毒品海洛因時，電話是「大胖」接的，因伊認得「
      大胖」的聲音，海洛因也是「大胖」交給伊的，「忠仔」
      是在庭的被告等語（見本院98年度訴第1219號卷第109 ～
      111 頁）。因此除證人丁○○於偵訊時指稱海洛因係向綽
      號「忠仔」（即被告）所購買以外，其警詢及本院審理時
      均證稱係向「大胖」所購買，是以證人丁○○偵訊之證述
      與警詢陳述、本院審理之具結證述不符，本難據信。並參
      酌丁○○於警詢陳述之時間即為其被查獲當日，當時記憶
      最清晰，且其被查獲當時門號0000000000號主要使用人為
      「大胖」、「胖仔」之人，而非被告，及丁○○於偵訊時
      之所以會改稱海洛因係向「忠仔」（即被告）購買，係因
      警察提示其手機，其手機通訊錄門號0000000000號係輸入
      「忠仔」乙節，此觀偵訊筆錄記載：「（問：你在97 年
      10月23日被警方查獲施用毒品並扣得毒品？）答：有。我
      是當天剛跟人家拿完毒品就被警察查到了，毒品我是跟『
      忠仔』買的，警察有拿我的電話號碼起來看，我的電話是
      輸入『忠仔』，我是跟『忠仔』買一千元，數量是一小包
      ，重量我不知道，但警察有秤給我看是0.3 克」等語即明
      ，有被誘導之虞等各節，益徵丁○○於偵訊時證述海洛因
      係向「忠仔」（即被告）購買云云，不足採信，其警詢證
      述係向綽號「大胖」之人等詞，堪予採信。此外，亦無證
      據證明被告與綽號「大胖」之人有犯意聯絡及行為分擔，
      自難單憑證人丁○○上揭偵訊證述，逕為不利於被告之推
      定，而率予認定被告有販賣毒品予丁○○之行為。
五、綜上所述，公訴人所提證據，尚不足為被告有如附表二所示
    販賣第一級毒品海洛因之積極證明，所指出證明之方法，亦
    無從說服本院形成被告有罪之心證。此外，復查無其他證據
    足資證明被告確有公訴人所指附表二所示之犯行，揆諸首開
    說明，應依法為被告無罪之諭知，以昭審慎。
據上論斷，應依刑事訴訟法第299 第1 項前段、第301 條第1 項
，毒品危害防制條例第18條第1 項前段、第19條第1 項，修正前
毒品危害防制條例第4 條第1 項，刑法第2 條第1 項前段、第11
條、第28條、第59條、第51條第5 款，判決如主文。
本案經檢察官鄧藤墩到庭執行職務。
中    華    民    國    99     年    1    月    22    日
                  刑事第七庭  審判長法  官  陳  箐
                                    法  官  簡佩珺
                                    法  官  洪培睿
以上正本證明與原本無異。
如不服本判決應於收受送達後10日內向本院提出上訴書狀，並應
敘述具體理由；如未敘述上訴理由者，應於上訴期間屆滿後20日
內向本院補提理由書（均須按他造當事人之人數附繕本）「切勿
逕送上級法院」。
中    華    民    國    99    年    1     月    22    日
                                     書記官  秦富潔
附表一：犯罪事實及主文
┌─┬────────────────────────────┬────────────┐
│編│   犯           罪            事             實         │  主              文    │
│號├────┬────┬─────┬────────────┼─────┬──────┤
│  │交易對象│交易價格│交易數量  │交易過程                │主      刑│從      刑  │
├─┼────┼────┼─────┼────────────┼─────┼──────┤
│1 │庚○○  │新臺幣（│海洛因1 小│庚○○先於97年11月28日9 │己○○販賣│未扣案之販賣│
│  │        │下同）  │包（驗前淨│時30分（起訴書誤載為36分│第一級毒品│第一級毒品所│
│  │        │1,000 元│重0.132 公│）許，以其行動電話門號  │，處有期徒│得財物新臺幣│
│  │        │        │克、驗後淨│0000000000（起訴書誤載為│刑拾陸年。│壹仟元沒收之│
│  │        │        │重0.123 公│0000000000號）號撥打行動│          │，如全部或一│
│  │        │        │克，含包裝│電話門號0000000000（起訴│          │部不能沒收時│
│  │        │        │袋1 只）  │書誤載為0000000000）號與│          │，以其財產抵│
│  │        │        │          │被告聯絡，向被告表示欲購│          │償之。      │
│  │        │        │          │買1,000 元之海洛因1 小包│          │            │
│  │        │        │          │，被告即於同日9 時50分前│          │            │
│  │        │        │          │某時，在約定交易地點即高│          │            │
│  │        │        │          │雄市○○區○○路上靠近三│          │            │
│  │        │        │          │多路之某電子遊藝場內將左│          │            │
│  │        │        │          │列數量之海洛因1 小包交付│          │            │
│  │        │        │          │予庚○○，庚○○並交付價│          │            │
│  │        │        │          │金1,000 元予被告。嗣於同│          │            │
│  │        │        │          │日9 時50分許，庚○○在高│          │            │
│  │        │        │          │雄市○鎮區○○路86號前因│          │            │
│  │        │        │          │行跡可疑且闖紅燈為警攔檢│          │            │
│  │        │        │          │查獲，並扣得第一級毒品海│          │            │
│  │        │        │          │洛因1 小包（驗前淨重    │          │            │
│  │        │        │          │0.132 公克，驗後淨重    │          │            │
│  │        │        │          │0.123 公克，含包裝袋1 只│          │            │
│  │        │        │          │，另案沒收銷燬）。      │          │            │
├─┼────┼────┼─────┼────────────┼─────┼──────┤
│2 │甲○○  │500元   │海洛因1 小│甲○○先於97年12月15 日 │己○○共同│扣案之NOKIA │
│  │        │        │包（驗前淨│14時13分以公共電話撥打行│販賣第一級│牌插置使用門│
│  │        │        │重0.132 公│動電話門號0000000000號與│毒品，處有│號0000000000│
│  │        │        │克，驗後淨│被告聯絡，向被告表示欲購│期徒刑拾陸│號行動電話（│
│  │        │        │重0.121 公│買500 元海洛因1 小包，並│年。      │含該門號SIM │
│  │        │        │克，含包裝│約定在高雄市○○路與英祥│          │卡）壹支沒收│
│  │        │        │袋1 只）  │街口進行交易，被告即與某│          │之；未扣案之│
│  │        │        │          │姓名年籍不詳之成年人共同│          │販賣第一級毒│
│  │        │        │          │基於販賣第一級毒品之犯意│          │品所得財物新│
│  │        │        │          │聯絡，委由該名成年人前往│          │臺幣伍佰元，│
│  │        │        │          │上開約定地點將左列數量之│          │與姓名年籍不│
│  │        │        │          │海洛因1 小包交予甲○○，│          │詳之成年人連│
│  │        │        │          │甲○○並交付價金500元。 │          │帶沒收之，如│
│  │        │        │          │嗣於同日12時5分許，王建 │          │全部或一部不│
│  │        │        │          │雄在高雄市○鎮區○○街  │          │能沒收時，以│
│  │        │        │          │202巷12號前因行跡可疑為 │          │其與姓名年籍│
│  │        │        │          │警攔檢查獲，並扣得第一級│          │不詳之成年人│
│  │        │        │          │毒品海洛因1小包（驗前淨 │          │之財產連帶抵│
│  │        │        │          │重0.132公克，驗後淨重   │          │償之。      │
│  │        │        │          │0.121 公克，含包裝袋1 只│          │            │
│  │        │        │          │，另案沒收銷燬）。      │          │            │
├─┼────┼────┼─────┼────────────┼─────┼──────┤
│3 │丙○○  │1,000元 │海洛因1 小│丙○○、乙○○夫婦2 人先│己○○販賣│扣案之海洛因│
│  │乙○○  │        │包（驗前淨│於97年12月16日17時12分許│第一級毒品│粉末貳拾伍包│
│  │        │        │重0.135 公│，由丙○○以行動電話0917│，處有期徒│（合計淨重貳│
│  │        │        │克，驗後淨│090492號撥打行動電話門號│刑拾陸年。│點柒伍公克，│
│  │        │        │重0.125 公│0000000000號與被告聯絡，│          │含包裝袋貳拾│
│  │        │        │克，含包裝│向被告表示欲購買1,000 元│          │伍只）、海洛│
│  │        │        │袋1 只）  │之海洛因1 小包，被告即於│          │因碎塊壹包（│
│  │        │        │          │同日17時20分至25分間某時│          │淨重參點柒公│
│  │        │        │          │在高雄市苓雅區○○○路  │          │克，含包裝袋│
│  │        │        │          │132 巷口將左列數量之海洛│          │壹只）均沒收│
│  │        │        │          │因1 小包交付予丙○○及柯│          │銷燬；扣案之│
│  │        │        │          │嘉玲，丙○○、乙○○夫婦│          │NOKIA 牌插置│
│  │        │        │          │並交付價金1,000 元。嗣於│          │使用門號    │
│  │        │        │          │同日17時25分許，丙○○、│          │00000000000 │
│  │        │        │          │乙○○在高雄市苓雅區武慶│          │號行動電話（│
│  │        │        │          │三路122 巷35號前為警查獲│          │含該門號SIM │
│  │        │        │          │，並扣得第一級毒品海洛因│          │卡）壹支沒收│
│  │        │        │          │1 小包（驗前淨重0.135 公│          │之；未扣案之│
│  │        │        │          │克，驗後淨重0.125 公克，│          │販賣第一級毒│
│  │        │        │          │含包裝袋1 只，另案沒收銷│          │品所得財物新│
│  │        │        │          │燬）。                  │          │臺幣壹仟元沒│
│  │        │        │          │                        │          │收之，如全部│
│  │        │        │          │                        │          │或一部不能沒│
│  │        │        │          │                        │          │收時，以其財│
│  │        │        │          │                        │          │產抵償之。  │
└─┴────┴────┴─────┴────────────┴─────┴──────┘
附表二：無罪部分起訴事實
┌─┬────┬─────┬────┬────────────┬────┬────┐
│編│交    易│交易時間  │交易地點│交易過程                │交易價格│交易數量│
│號│對    象│          │        │                        │        │        │
├─┼────┼─────┼────┼────────────┼────┼────┤
│1 │戊○○  │97年9月30 │高雄市苓│戊○○先於97年9 月30日上│1,000元 │海洛因1 │
│  │        │日上午8 時│雅區二聖│午8 時30分許，以其行動電│        │小包（  │
│  │        │30分許至同│路與英明│話0000000000號撥打予綽號│        │毛重0.35│
│  │        │日上午8 時│路小北百│「忠仔」之男子所使用門號│        │公克）  │
│  │        │45分許間之│貨前    │0000000000號，雙方並約定│        │        │
│  │        │某時點    │        │在左列交易時地進行毒品交│        │        │
│  │        │          │        │易，並於左列交易時地，由│        │        │
│  │        │          │        │另一名姓名年籍不詳之男子│        │        │
│  │        │          │        │以右列之交易價格向被告購│        │        │
│  │        │          │        │買右列交易數量之第一級毒│        │        │
│  │        │          │        │品海洛因。              │        │        │
│  │        │          │        │嗣於同日上午8 時45分許，│        │        │
│  │        │          │        │在高雄縣鳳山市○○路321 │        │        │
│  │        │          │        │號前因行跡可疑且闖紅燈為│        │        │
│  │        │          │        │警攔檢查獲，並扣得第一級│        │        │
│  │        │          │        │毒品海洛因1 小包（毛重  │        │        │
│  │        │          │        │0.35公克）。            │        │        │
├─┼────┼─────┼────┼────────────┼────┼────┤
│2 │丁○○  │97年10月23│高雄市苓│丁○○先於97年10月23 日 │1,000元 │海洛因1 │
│  │        │日下午5 時│雅區凱旋│下午5 時19分許，以其行動│        │小包（  │
│  │        │19分許至同│路某巷中│電話0000000000號撥打予綽│        │毛重0.3 │
│  │        │日下午5 時│        │號「大胖」之男子所使用門│        │公克）  │
│  │        │30分許間之│        │號0000000000號，雙方並約│        │        │
│  │        │某時點    │        │定在左列交易時地進行毒品│        │        │
│  │        │          │        │交易，並於左列交易時地，│        │        │
│  │        │          │        │以右列之交易價格向被告購│        │        │
│  │        │          │        │買右列交易數量之第一級毒│        │        │
│  │        │          │        │品海洛因。              │        │        │
│  │        │          │        │嗣於同日下午5 時30分許，│        │        │
│  │        │          │        │在高雄市○○區○○街19號│        │        │
│  │        │          │        │前因行跡可疑為警攔檢查獲│        │        │
│  │        │          │        │，並扣得第一級毒品海洛因│        │        │
│  │        │          │        │1 小包（毛重0.3 公克）、│        │        │
│  │        │          │        │注射針筒1 支。          │        │        │
└─┴────┴─────┴────┴────────────┴────┴────┘
附表三：監聽譯文
┌──┬─────┬──────┬───────┬────────────────────────┬───┐
│編號│時間      │ 監聽對象   │   通話對象   │通話內容（A 為0000000000持機人，B 為通話對象）  │頁數  │
│    │          │ （A）      │    （B）     │                                                │      │
├──┼─────┼──────┼───────┼────────────────────────┼───┤
│1   │97年10月23│0000000000  │      丁○○  │A：喂！                                         │97年度│
│    │日17時18分│            │    0000000000│B：喂！喂我拿一張！                             │偵字第│
│    │          │            │              │A：拿一張喔！。                                 │35045 │
│    │          │            │              │B：ㄟ！                                         │號卷第│
│    │          │            │              │A：好！                                         │130頁 │
│    │          │            │              │B：喔！                                         │      │
├──┼─────┼──────┼───────┼────────────────────────┼───┤
│2   │97年10月23│0000000000  │       丁○○ │A：喂！                                         │同上  │
│    │日17時30分│            │    0000000000│B：喂！我到了！                                 │      │
│    │          │            │              │A：你在哪？                                     │      │
│    │          │            │              │B：早上喔…早上那！                             │      │
│    │          │            │              │A：ㄟ！                                         │      │
│    │          │            │              │B：好…                                         │      │
├──┼─────┼──────┼───────┼────────────────────────┼───┤
│3   │97年11月27│0000000000  │   0000000000 │B：喂。                                         │97年度│
│    │日9 時58分│            │              │A：你電話怎麼了？                               │警聲搜│
│    │          │            │              │B：沒電了。                                     │字第  │
│    │          │            │              │A：你改天打那支0922。                           │1683號│
│    │          │            │              │B：然後呢？                                     │卷第  │
│    │          │            │              │A：774…（斷訊）。                              │103 頁│
├──┼─────┼──────┼───────┼────────────────────────┼───┤
│4   │97年11月27│0000000000  │   0000000000 │A：喂。                                         │同上  │
│    │日10時00分│            │              │B：不好意思，然後呢？                           │      │
│    │          │            │              │A：774998。                                     │      │
│    │          │            │              │B：998，好。                                    │      │
│    │          │            │              │A：774998、0922，你改天打那支喔。               │      │
│    │          │            │              │B：好，OK。                                     │      │
│    │          │            │              │A：那你差不多多久會到？                         │      │
│    │          │            │              │B：差不多半小時。                               │      │
│    │          │            │              │A：好。                                         │      │
├──┼─────┼──────┼───────┼────────────────────────┼───┤
│5   │97年11月27│0000000000  │    0000000000│B：忠哥喔？                                     │97年度│
│    │日13時38分│            │              │A：嘿。                                         │警聲搜│
│    │          │            │              │B：阿欽啦，要到哪裡找你？                       │字第  │
│    │          │            │              │A：一樣啦。                                     │1683號│
│    │          │            │              │B：武慶路喔？                                   │卷第  │
│    │          │            │              │A：嘿啦。                                       │103 ～│
│    │          │            │              │B：好啦，我現在馬上過去。                       │104頁 │
│    │          │            │              │A：啊你沒新的電話喔？                           │      │
│    │          │            │              │B：什麼東西？                                   │      │
│    │          │            │              │A：新的電話啦，換號碼了   。                    │      │
│    │          │            │              │B：我怎麼知道他新的電話幾號。                   │      │
│    │          │            │              │A：那天人家不是有拿給你。                       │      │
│    │          │            │              │B：哪有啊。                                     │      │
│    │          │            │              │A：你改天打那支0922那支啦。                     │      │
│    │          │            │              │B：又沒抄給我，我怎麼知道哪一支。               │      │
│    │          │            │              │A：不然明天你就找不到人了。                     │      │
│    │          │            │              │B：好啦，等一下你抄給我一下。                   │      │
├──┼─────┼──────┼───────┼────────────────────────┼───┤
│6   │97年11月27│0000000000  │   00-0000000 │A：喂。                                         │97年度│
│    │日15時10分│            │              │B：忠哥喔？                                     │警聲搜│
│    │          │            │              │A：嘿。                                         │字第  │
│    │          │            │              │B：我弟仔啦。                                   │1683號│
│    │          │            │              │A：你怎麼沒打那支新的？                         │卷第  │
│    │          │            │              │B：沒有啊，我剛剛打你都沒接。                   │104 頁│
│    │          │            │              │A：喔，沒有啦，剛剛人不在那邊。                 │      │
│    │          │            │              │B：喔，那麻煩你用五百給我好嗎？                 │      │
│    │          │            │              │A：好啦。                                       │      │
│    │          │            │              │B：哪裡？                                       │      │
│    │          │            │              │A：一樣啦。                                     │      │
│    │          │            │              │B：一樣，那我在這邊了喔。                       │      │
│    │          │            │              │A：好啦。                                       │      │
├──┼─────┼──────┼───────┼────────────────────────┼───┤
│7   │97年11月27│0000000000  │      庚○○  │B：喂。                                         │同上  │
│    │日18時51分│            │   0000000000 │A：你有在那邊嗎？                               │      │
│    │          │            │              │B：有啊。                                       │      │
│    │          │            │              │A ：有喔，那我過去喔B ：好啊。                  │      │
│    │          │            │              │                                                │      │
├──┼─────┼──────┼───────┼────────────────────────┼───┤
│8   │97年11月27│0000000000  │    0000000000│…                                              │97年度│
│    │日21時32分│            │              │A：那你怎麼沒打那支新的？                       │警聲搜│
│    │          │            │              │B：我不知道那支啊，你順便抄給我。               │字第  │
│    │          │            │              │A：0922…                                       │1683號│
│    │          │            │              │B ：你等一下在寫出來啦。                        │卷第  │
│    │          │            │              │A：你現在記著啦。                               │105 ～│
│    │          │            │              │B：好，然後呢？                                 │106頁 │
│    │          │            │              │A：0000000000。                                 │      │
│    │          │            │              │B：嘿。                                         │      │
│    │          │            │              │A：你打幾通了？                                 │      │
│    │          │            │              │B：八百通多了。                                 │      │
│    │          │            │              │A：好啦，二十分喔，抄好了沒？                   │      │
│    │          │            │              │B：174995？                                     │      │
│    │          │            │              │A：774998啦。                                   │      │
│    │          │            │              │B：774998喔。                                   │      │
│    │          │            │              │A：嘿啦。                                       │      │
│    │          │            │              │B：好啦。                                       │      │
├──┼─────┼──────┼───────┼────────────────────────┼───┤
│9   │97年11月28│0000000000  │    0000000000│B：喂！                                         │97年度│
│    │日9 時35分│            │              │A：ㄟ！                                         │偵字第│
│    │          │            │              │B：在哪啊？                                     │35045 │
│    │          │            │              │A ：你為什麼不打那支新的！他不是有一支新的電話給│號卷第│
│    │          │            │              │你！                                            │131頁 │
│    │          │            │              │B ：喔…按那…                                  │      │
│    │          │            │              │A ：打新的啦！                                  │      │
│    │          │            │              │B：喔！                                         │      │
├──┼─────┼──────┼───────┼────────────────────────┼───┤
│10  │97年11月30│0000000000  │   0000000000 │…                                              │97年度│
│    │日14時14分│            │              │A：電話換了喔。                                 │警聲搜│
│    │          │            │              │B：換幾號？                                     │字第  │
│    │          │            │              │A：0922啦。                                     │1683號│
│    │          │            │              │B ：等一下喔，0922…                            │卷第  │
│    │          │            │              │A ：774998                                      │106 ～│
│    │          │            │              │B：0000000000嘛。                               │107頁 │
│    │          │            │              │A：嘿啦。                                       │      │
│    │          │            │              │B：好，我等一下打這支喔。                       │      │
│    │          │            │              │A：好啦。                                       │      │
│    │          │            │              │B：好。                                         │      │
├──┼─────┼──────┼───────┼────────────────────────┼───┤
│11  │97年12月15│0000000000  │     甲○○   │B：喂。                                         │97年度│
│    │日14時13分│            │   00-0000000 │A：嗯。                                         │偵字第│
│    │          │            │              │B：阿和！啊一個小的！啊我人到了！               │35045 │
│    │          │            │              │A：嗯！                                         │號卷第│
│    │          │            │              │B：我人到了！                                   │132頁 │
│    │          │            │              │A：好啦！                                       │      │
│    │          │            │              │B：好！                                         │      │
├──┼─────┼──────┼───────┼────────────────────────┼───┤
│12  │97年12月16│0000000000  │     丙○○   │A：喂！                                         │97年度│
│    │日17時12分│            │   0000000000 │B：喂！一罐啦！                                 │偵字第│
│    │          │            │              │A：ㄟ！                                         │35045 │
│    │          │            │              │B：啊我到位在打啦！                             │號卷第│
│    │          │            │              │A：好啦！                                       │133頁 │
│    │          │            │              │B：好！                                         │      │
├──┼─────┼──────┼───────┼────────────────────────┼───┤
│13  │97年12月16│0000000000  │     丙○○   │A：喂！                                         │同上  │
│    │日17時20分│            │   0000000000 │B：我到了阿！                                   │      │
│    │          │            │              │A： 好！                                        │      │
└──┴─────┴──────┴───────┴────────────────────────┴───┘
附表四：「宗仔」、「忠仔」與「大胖」、「胖仔」不同人
┌─────┬───────┬───────┬──────────────┬─────┐
│ 通話時間 │監聽對象（A ）│ 通話對象（B）│通話內容                    │  頁數    │
├─────┼───────┼───────┼──────────────┼─────┤
│97年10月20│0000000000    │  00-0000000  │A：喂！                     │97年度警聲│
│日18時16分│              │              │B：『忠仔』嗎？             │搜字第1683│
│48 秒     │              │              │A：不是耶。                 │號卷第20～│
│          │              │              │B ：你不是喔，那他過去了嗎？│21頁      │
│          │              │              │A：你是誰？                 │          │
│          │              │              │B：我眼鏡豐的朋友。         │          │
│          │              │              │A：怎麼稱呼？               │          │
│          │              │              │B：我龍仔，他知道。         │          │
│          │              │              │A ：龍仔喔？你知道大水這邊嗎│          │
│          │              │              │？                          │          │
│          │              │              │B ：知道，二聖路英明路那邊。│          │
│          │              │              │A ：對對對。不然你到了再打電│          │
│          │              │              │話過來好不好？              │          │
│          │              │              │B ：好，差不多在再十幾分鐘。│          │
├─────┼───────┼───────┼──────────────┼─────┤
│97年10月25│0000000000    │  00-0000000  │A：喂！                     │97年度警聲│
│日9 時02分│              │              │B：喂！哥啊嗎？我龍仔。     │搜字第1683│
│21秒      │              │              │A：嗯。                     │號卷第32頁│
│          │              │              │B：『忠仔』有在那邊嗎？     │          │
│          │              │              │A：沒有。                   │          │
│          │              │              │B：喔，他不在嗎？           │          │
│          │              │              │A：沒有。                   │          │
│          │              │              │B ：沒有啦，我想問他有沒有方│          │
│          │              │              │便，我想跟他討一頓，我晚一點│          │
│          │              │              │再拿。                      │          │
│          │              │              │A ：他人沒有在這邊，我聯絡不│          │
│          │              │              │到人。                      │          │
│          │              │              │B，那如果現在要拿有嗎？     │          │
│          │              │              │A：現在喔？要晚一點喔。     │          │
│          │              │              │B：差不多幾點？             │          │
│          │              │              │A ：我不知道，要看他幾點過來│          │
│          │              │              │。                          │          │
│          │              │              │B：好。                     │          │
├─────┼───────┼───────┼──────────────┼─────┤
│97年11月1 │0000000000    │0000000000    │A：喂！                     │97年度警聲│
│日21時34分│              │              │B：喂！今天『宗仔』有去嗎？ │搜字第1683│
│18秒      │              │              │A：誰？                     │號卷第19頁│
│          │              │              │B：『宗仔』。               │          │
│          │              │              │A：沒啊。                   │          │
│          │              │              │B ：昨天過去而已喔？今天沒去│          │
│          │              │              │喔。                        │          │
│          │              │              │A：對啊，今天沒有。         │          │
│          │              │              │……                        │          │
├─────┼───────┼───────┼──────────────┼─────┤
│97年11月3 │0000000000    │0000000000    │……                        │97年度警聲│
│日21時22  │              │              │……                        │搜字第1683│
│分33秒    │              │              │B：啊『忠仔』有過去嗎？     │號卷第52～│
│          │              │              │A ：『忠仔』沒有啦，他那算是│53頁      │
│          │              │              │幫人家調的。                │          │
│          │              │              │B：喂，好啦，好啦。         │          │
│          │              │              │A：好。                     │          │
│          │              │              │                            │          │
└─────┴───────┴───────┴──────────────┴─────┘


司法院資訊處製作；財團法人民間司法改革基金會備份。
